# IPO受限资产--应收账款保理的披露

提问人：靓仔 79087908 时间：2020-05-22 14:04:14
请问，创业板IPO中，发行人存在应收账款保理业务，对应的应收账款是否需披露在受限资产里？如果披露，披露金额按照保理合同中的金额还是审定数字披？

回答人：chenyiwei
如果存在应收账款保理，且被保理的应收款项不满足终止确认条件的，则本质上是以应收款项质押方式获取融资，此时应将被保理的应收账款披露为受限资产，披露金额为该应收账款的账面价值。

提问人：huayunye 时间：2020-12-25 18:02:00
陈版主好！
求教：
A公司 B公司是合并范围内关联方
A公司对B公司的应收款拿去做保理，有追索权。因此单体角度应收账款不终止确认，确认一笔借款，借款性质是质押借款。
但合并角度，A公司B公司的往来款已经抵销掉，那合并角度这笔借款性质是一笔信用借款，我的理解对吗？

回答人：chenyiwei
是。